Alaz Tetik

Kimya Mühendisi

halihazırda iş arıyorum

Özet

Boya, kaplama, kompozit ve ambalaj endüstrilerinde deneyimli Ar-Ge kimya mühendisi. Polimer, plastik, yeni ürün geliştirme ve ürün iyileştirme alanlarında uzman. Hareketli ve işbirliği gerektiren iş ortamlarında tecrübeli. Bir ürünün fikir aşamasından pazarda satış ve müşteri geri dönüşlerine dek ürün yaşam döngüsüyle yakından ilgili.

Beceri & **Bilgi**

Malzemeler

polimer, poliester, poliüretan, epoksi, hibrit/modifiye silil (MS), polisülfit, vinil, polietilen, polipropilen, endüstriyel katkı maddeleri, yapı kimyasalları

Son Ürünler

kaplama: yapıştırıcı, mastik, astar, harç, zemin kaplama, su yalıtım, jelkot, pigment pasta (boya sistemleri), tiksotropik/kontrollü akışkan reçineler kompozit: kalıp, laminasyon, el yatırması, püskürtme uygulaması, macun, cam elyaf kompozit, RTM, SMC, BMC, pultrizyon, Breton, enjeksiyon, kuvars yüzey ambalaj: esnek film, gıda ambalajı, endüstriyel ambalaj, OPE, EVOH, co-/mono-ekstrüzyon

Cihaz & Enstrüman

mekanik test: Zwick (eğme, çekme), HDT/VICAT, darbe dayanımı (charpy, Izod), Barcol (sertlik), CoF, kalınlık ölçümü (Octagon, gauge),

isil test: DSC, TGA, DMA, SIT,

sartlandırma testi: Q-FOG, Q-UV,

optik test: parlaklık ölçümü, refraktometre, x-rite (renk analizi), FTIR, XRD, SEM, TEM, UL-94 (yanıcılık), viscometer, MasterSizer, oksijen indeksi, GC-MS

Standartlar

yönetim: ISO 9001 (baş denetçi), TS ISO EN/IEC 17025 (laboratuvar akreditasyonu), ISO 14001, ISO 50001, BRCGS (gıdaya temas eden ambalaj), ISCC PLUS, HACCP

testler: mekanik, ısıl, optik, kimyasal (ASTM, ISO, DIN, BSI, TS)

Araçlar: deney tasarımı, SOLID CAM/CAD, CNC işleme, OCS (optik kontrol), pilot-ölçek üretim (küçük ve laboratuvar ölçekte üretim), ERP, MRP, CRM, QMS, PMS/PLM

Yaklaşımlar: Kanban (Agile/çevik), 5S, QFD, FMEA, GMP

Diller: İngilizce (ileri), Almanca (A2), <u>Türkçe</u> (anadil)

Takım Çalışması: Trello, ClickUp, Slack, Discord, M-Files

Sosyal Beceriler: kişisel-yönetim, iletişim, takım çalışması, liderlik, uyum yeteneği, sorun çözme, planlama, proje yönetimi, zaman yönetimi, ağ kurma, istikrar-süreklilik-dayanıjkl, networking, persistence, uzlaşıcı, kurumsal davranış



İletişim

©+905059117346

☐ me@alaztetik.com

(in)/in/alaztetik

alaztetik.com

Kişisel

Doğum: 1986, Eskişehir **Sürücü ehliyeti**: A, B Askerlik görevi tamamlandı Evli, Sigara kullanmıyor

İlgi Alanları

dilbilim, tarih, yaratıcı drama, go/baduk, bisiklet, basketbol, sanat & tasarım, fotoğrafçılık

Deneyim

Polifilm / Sekuro, Arge Yöneticisi (2021-22)

KYK Yapı Kimyasalları, Arge Mühendisi (2017-21)

TEZKOM Kompozit, Laboratuvar Yöneticisi (2016-17)

ESKİM Kimya, Arge Mühendisi (2015-17)

ENTEKNO, Arge Proje Mühendisi (2013-14)

Serbest Geliştirici, Web Uygulamaları (2016-23)

Cevirmen, EN-TR / TR-EN (2005-13)

Eğitim

Kimya Mühendisliği, Lisans (KimM), Ankara Ü. (2013)

ISO 9001 (Baş Denetçi), ISO 14001, ISO 50001, Lloyd's Register (2021)

BRCGS Packaging Materials, Lloyd's Register (2021)

TS EN ISO/IEC 17025:2017, TMMOB (2019)

ReFa Work & Time Study, CARDEA (2021)

References

Emine Kayhan	Dr, Kim , Uşak Üni.	ESKİM & TEZKOM'da Müdür
---------------------	----------------------------	-------------------------

+905356426533 erkinetike@yahoo.com

Yönetim Bilişim Sistemleri, Lisans (YBS), Anadolu Ü. (2020)

	+905535256111	emine.kayhan@usak.edu.tr
Abdülaziz Aktaş	MakM, Emsa Makine	Polifilm / Sekuro'da Fab. Müd.
	+905013335049	a.azizaktas@gmail.com
Mehmet Umman	KimM, Danışman	KYK Proje Danışmanı
	+905334569812	m.umman@gmail.com
Erkin Etike	YL, KimM, Avukat	TMMOB Ankara Şube Bşk

Projeler

Poliüretan: Yeni ürün geliştirme, KYK Yapı Kim.

(2017-21)

Vinil ester: Yeni reçine sentezi, ESKİM (2015-17)

Topluluklar

Yaratıcı Drama Derneği, ESDAĞ,

Eskişehir Yazılımcılar

Topluluğu,

Linux Kullanıcıları Derneği,

Türkiye Go Oyuncuları

Derneği, TMMOB

